【裁判字號】    97,交簡上,128
【裁判日期】    970729
【裁判案由】    過失傷害
【裁判全文】
臺灣高雄地方法院刑事判決           97年度交簡上字第128號
上  訴  人  臺灣高雄地方法院檢察署檢察官
上  訴  人
即  被  告  丙○○
上列上訴人因被告過失傷害案件，不服本院高雄簡易庭於中華民
國97年4 月29日以96年度交簡字第4183號所為之第一審刑事簡易
判決（檢察官聲請簡易判決處刑案號：96年度偵字第29766 號）
，提起上訴，本院管轄之第二審合議庭判決如下：
    主  文
上訴駁回。
丙○○緩刑貳年。
    事  實
一、丙○○係立保保全公司（原判決誤載為力保保全）之駕駛，
    平日以駕駛該公司營業用自小客車運送客戶資金為業，係從
    事駕駛業務之人，於民國96年5 月9 日上午10時45分許，駕
    駛車號X6-8409 號自小客車沿高雄縣中山西路東向西行駛，
    行至中山西路與澄清路交叉口時，該中山西路東西向號誌5
    個燈向，並有左轉燈保護號誌，丙○○原應注意交岔路口因
    特殊需要另設有標誌、標線者，應依其指示行車，轉彎車輛
    應讓直行車先行，而依當時情形又無不能注意之情事，竟疏
    於注意及此，於該路口僅呈現綠燈直行號誌，未待轉換成左
    轉澄清路之號誌時，即逕行自中山西路由東向南左轉，適有
    甲○○騎乘車號MVJ-502 號重機車，沿中山西路（聲請簡易
    判決處刑意旨誤載為澄清路）西向東直行，突見丙○○左轉
    至該處煞車不及，而撞至丙○○之自小貨車右前側，致甲○
    ○人車倒地送醫，甲○○受有左側脛骨粉碎性骨折、全身多
    處擦傷、臉部挫傷之傷害。丙○○於肇事後留在現場，在有
    偵查犯罪職權之機關未發覺前，即向到場處理之員警坦承為
    車禍肇事之人而自首，並接受裁判。
二、案經甲○○訴由高雄縣警察局鳳山分局報告臺灣高雄地方法
    院檢察署檢察官偵查並聲請簡易判決處刑。
    理  由
一、上開事實，業據被告丙○○於原審及本院審理時坦承不諱，
    核與證人即被害人甲○○於警詢、偵查及原審審理時證述明
    確，復有道路交通事故現場圖、道路交通事故調查報告表（
    一）（二）、交通事故談話紀錄、現場照片、高雄醫學大學
    附設中和紀念醫院診斷證明書、職務報告等在卷可稽，足認
    被告之自白與事實相符。從而，本案事證明確，被告犯行洵
    堪認定，應依法論科。
二、被告於96年5 月9 日上午10時45分許駕車肇事時，為其上班
    時間，且當時駕駛立保保全公司營業自小客車係為運送客戶
    第一銀行資金，業據其於原審供述明確，並有現場照片4 紙
    可參，足認被告於駕車肇事時，係從事駕駛業務之人，故核
    其所為，係犯刑法第284 第2 項前段之業務過失傷害罪。聲
    請簡易判決處刑意旨認被告係犯同法第284 條第1 項前段之
    過失傷害罪，尚有誤會，惟其基本社會事實同一，爰依法變
    更起訴法條。又被告於肇事後，犯罪未被發覺前，即主動向
    前往現場處理之警員坦承肇事等情，有交通事故談話記錄、
    交通事故調查報告表（二）在卷可參，係對於未發覺之犯罪
    自首嗣並接受裁判，應依刑法第62條前段規定，減輕其刑。
三、上訴人即檢察官循告訴人之請求提起上訴略以：被告對告訴
    人之傷勢置若罔聞，毫無誠意履行賠償責任，原審判決過輕
    等語；上訴人即被告丙○○上訴意旨以：被告已與告訴人和
    解，請給予自新之機會，請撤銷原判從輕量刑，給予緩刑之
    機會等語。經查：原審審酌被告之過失程度，告訴人之受傷
    狀況，犯後坦承犯行，惟未與告訴人達成和解等一切情狀，
    依刑事訴訟法第449 條第1 項前段、第3 項、第454 條2 項
    、第300 條，刑法第第2 條第1 項前段、第284 條第2 項前
    段、第62條前段、第41條第1 項前段，刑法施行法第1 條之
    1 規定予以論科，量處被告有期徒刑3 月，如易科罰金，以
    新臺幣1000元折算1 日，其認事用法並無違誤，量刑亦稱妥
    適，上訴人即檢察官、被告之上訴均無理由，應予駁回。
四、惟查，被告並無前科，有臺灣高等法院被告前案紀錄表在卷
    可參，其於原審判決後之97年6 月5 日與告訴人達成和解，
    告訴人亦向本院表明撤回對被告之告訴（係在第一審終結後
    撤回，尚不生撤回之效力），不予追究之意，有撤回告訴狀
    書附卷為憑。是被告因一時失慮，偶罹刑典，其犯罪後亦坦
    承犯行，且與告訴人和解，經告訴人表示不願追究等情，本
    院認其經此教訓後，當能知所警惕而無再犯之虞，故認原審
    所宣告之刑，以暫不執行為適當，爰依刑法第74條第1 項第
    1 款之規定，併宣告緩刑2 年，以啟自新。
據上論斷，應依刑事訴訟法第455 條之1 第1 項、第3 項、第
368 條、第364 條，刑法第74條第1 項第1 款，判決如主文。
本案經檢察官乙○○到庭執行職務。
中    華    民    國    97    年    7     月    29    日
                  交通法庭  審判長法  官  李代昌
                                  法  官  文昌
                                  法  官  梁淑美
以上正本證明與原本無異。
不得上訴。
中    華    民    國    97    年    7     月    30    日
                                  書記官  林麗文
附錄本判決論罪之法條全文
中華民國刑法第284條
（過失傷害罪）
因過失傷害人者，處6 月以下有期徒刑、拘役或5 百元以下罰金
，致重傷者，處1 年以下有期徒刑、拘役或5 百元以下罰金。
從事業務之人，因業務上之過失傷害人者，處1 年以下有期徒刑
、拘役或1 千元以下罰金，致重傷者，處 3 年以下有期徒刑、
 拘役或 2 千元以下罰金。


司法院資訊處製作；財團法人民間司法改革基金會備份。
